22/05/2023
O Miguel Cardoso ficou de colocar as US no Jira.
Discussão das funcionalidades a mostrar nas avaliações e porque ordem. Decidimos que o Miguel Cardoso apresentaria.

23/05/2023
Analise das novas US e das que ficaram para trás.
Divisão dos trabalhos tendo em consideração o que estava pendente do Sprint anterior, e as US por disciplina.
Foi tido em considerção ausências (ferias).
Prioridade novas US, exceto quando dependentes de outras do Sprint anterior e for uma feature muito relevante. Caso contrario, US antigas que não sejam implementadas neste sprint,
criar bootstrap.
Discussão das US a abadicar/negociar com o professor de LAPR4. Neste caso optamos por pedir exclusão da US3009 e US3010 devido às prioridades definidas pelo cliente.
A Patrícia ficou de enviar email ao professor.

25/05/2023
Todos os ids automaticos têm de ser alterados para GenerationType.Auto de modo a funcionar na base de dados remota.
O Duarte ficou de avaliar melhor a ligaçao das Celulas com a SharedBoard no Modelo de Dominio.
O Miguel Seixsa ficou de avaliar o agragado enrollment.

27/05/2023
Troca de US’s entre o Miguel Cardoso com a US4003 e o Duarte Fonseca com a US2004, uma vez que o Miguel Cardoso tem a US2009 que é semelhante à US2004

28/05/2023
Vai ser necessario criar uma app à parte apenas para as Shared Boards. A Mariana e o Miguel Cardoso ficaram de analisar para depois ser possivel relacionar com os servers e HTTP.
A Patrícia ficou de terminar a gramatica em ANTLR para validar com o professor de LPROG na aula.

30/05/2023
Duarte Fonseca clarificou com restante grupo que na US4004 um user só pretende ver a lista das meetings que o utilizador cria.

02/06/2023
Miguel Cardoso ficou de analisar o TCP disponibilizado pelo professor de RCOMP para ver como incorporar na N/ applicaçao.
A Mariana ficará de volta do HTTP.

Duarte Fonseca optou juntamente com o grupo pela utilização de um serviço, de forma aceder a dois repositórios, um deles para listar as meetings e o outro para listar os participantes da meeting

03/06/2023
Decisão de remover o FULL ACCESS do ACCESS TYPE de uma board. Quem têm WRITE ACCESS pode ver o conteudo da board pelo que seria redundante.
Decisão tomada sobre ligar lessons a courses e os participantes do courses serem os mesmos para as lessons.
Mariana ficou de reconfigurar StudentUsers e TeacherUsers para Student e Teacher.

03/06/2023
Miguel Seixas
Vou precisar de discutir com vocês umas coisas das Lessons:
estou a pensar colocar o teacher que abre a lesson como responsável, ligando assim as lessons ao teacher;
Vou colocar uma lista de participantes na lesson, mas ainda não sei bem que participantes vão ser esses...
Faz sentido ligar a Lesson aos Courses? Ou seja, um teacher ao indicar que pretende marcar uma lesson, ia dizer que aquela lesson pertence ao curso X e essas lessons ficavam ligadas a esse curso...
Se fosse para ligar o course às lessons os participantes poderiam ser os alunos inscritos no course... Ou seja um pedido de inscrição validado num curso automaticamente colocava o student na lista de participantes do course...
Diria que todos estes tópicos são aplicáveis também às Extra classes. Digam se concordam com o que está acima, ou se têm outra sugestões.
O grupo concordou com as sugestões.

06/06/2023
Bootstrapper de criar exam comentado. Para resolver mais à frente. Com a associação do Teacher ao Exam, deixou de poder ser feito daquela forma.

Miguel Seixas
Referente às recurring lessons, será usada a startDate, endDate, hora de início e um novo conceito o de ocorrência. Uma ocorrência corresponde a um dia em que ocorre a recurring lesson. Depois existe um serviço que analisa a startDate e a endDate e a frequência. A frequência corresponde ao dia da semana em que ocorre semanalmente a lesson. Os dias do intervalo vão sendo iterados e se o dia ocorre no dia de frequência então esse dia vai para uma lista de dias. Essa lista de dias é iterada no controlador. O builder da recurring lesson cria uma nova instância de recurring lesson para cada dia da lista.
Na BD as recurring Lessons têm um id único e são geradas entradas na BD conforme os dias em que ocorre a recurring lesson.

09/06/2023
Discussão das slots para a avaliação de LAPR o Miguel Cardoso ficou de enviar email.
A Patrícia ficou de dar seguimento ao HTTP e analisar o protocolo disponibilizado pelo professor de RCOMP para o TCP.

10/06/2023
Decisão de alterar as colunas e linhas de uma board para Value Object em vez de Entity.

12/06/2023
Decisão, toda a gente usa, a partir de hoje, a base de dados remota para testar ao longo da semana.
O Miguel Seixas vai analisar o TCP em conjunto com a Patrícia.

15/06/2023
O Miguel Cardoso vai dar continuidade ao TCP server.

17/06/2023
Decisão de  deixar de usar a base de dados remota para testar.





